臺灣基隆地方法院刑事判決　　　　　　　　94年度訴字第11號
公　訴　人　臺灣基隆地方法院檢察署檢察官
被　　　告　乙○○　男　25歲.
上列被告因違反毒品危害防制條例案件，經檢察官提起公訴（93
年度毒偵字第2479號）及移送併案審理（94年度毒偵字第52號、
第322 號、第501 號），被告於準備程序進行中，就被訴事實為
有罪之陳述，經受命法官告知其簡式審判程序之旨，並聽取公訴
人及被告之意見後，經本院合議庭裁定由受命法官獨任進行簡式
審判程序，判決如下：
    主      文
乙○○連續施用第一級毒品，累犯，處有期徒刑玖月。
    事實及理由
一、犯罪事實
    乙○○前因2 次施用第二級毒品安非他命案件，經本院先後
    裁定送觀察、勒戒後，均認無繼續施用毒品之傾向，經臺灣
    基隆地方法院檢察署檢察官分別於民國88年1 月25日以88年
    偵緝字第9 號、88年9 月20日以88年度毒偵字第382 號不起
    訴處分確定；又因施用第二級毒品安非他命案件，經本院裁
    定送強制戒治（89年11月18日因停止處分交付保護管束，90
    年4 月14日保護管束期滿執行完畢），並由同署檢察官聲請
    簡易判決處刑，嗣經本院判處有期徒刑4 月確定，並於90
    年7 月31日易科罰金執行完畢；復因施用第一級毒品海洛因
    案件，經本院裁定送強制戒治（於93年1 月9 日因毒品危害
    防制條例修正出所），再由同署檢察官提起公訴，並經本院
    判處有期徒刑8 月確定，甫於93年9 月8 日執行完畢。詎其
    猶不知藉此戒除毒品惡習，復於前揭強制戒治執行完畢釋放
    後5 年內，基於施用第一級毒品海洛因之概括犯意，自93年
    10 月 初某日起，至同年12月21日早上8 時許止，以將海洛
    因摻水置入注射針筒再施打其左手手臂肌肉處之方式，在其
    基隆市○○路151 巷35弄8 號居處，連續施用第一級毒品海
    洛因約20次；又承前施用第一級毒品海洛因之概括犯意及施
    用第二級毒品安非他命之犯意，於93年12月21日早上8 時許
    注射施用第一級毒品海洛因後約10分鐘，以將分裝袋內剩餘
    之海洛因殘渣用名片刮下與安非他命混合置於錫箔紙上，再
    用火烤吸取其散發霧氣之方式，同時施用第一級毒品海洛因
    及第二級毒品安非他命1 次。嗣因乙○○另涉強盜案件經警
    於93 年11 月17日通知其到案說明，並主動向警方供承其有
    施用第一級毒品海洛因之犯行，自首而接受裁判；復因涉毒
    品危害防制條例案件，為警分別於93年11月29日、93年12月
    7 日通知其到案說明及93年12月21日因涉強盜案件經警前往
    其前揭居處拘提，並均採驗其尿液後前3 者呈嗎啡陽性反應
    、後者呈甲基安非他命及嗎啡陽性反應而陸續查悉上情。
二、認定事實所憑之證據名稱：
  (一)被告於本院準備程序及審理時之自白。
  (二)基隆市警察局第一分局93年11月21日基警分一刑字第093002
    294 號、93年12月5 日基警分一刑字第0930023387號、93年
    12月21日基警分一刑字第0930009241號嫌犯編號表(一)、基隆
    市警察局第一分局偵辦毒品案件尿液檢體委驗單、基隆市警
    察局刑警隊緝獲毒品嫌疑犯編號表、基隆市衛生局基衛檢壹
    字第0930017421號、第0000000000號、第0000000000號、第
    0000000000號檢驗成績書、臺灣尖端先進生技醫藥股份有限
    公司94年1 月7 日濫用藥物尿液檢驗報告各1 紙。
  (三)臺灣高等法院被告全國前案紀錄表、臺灣基隆地方法院檢察
    署刑案資料查註紀錄表及全國施用毒品案件紀錄表各1份。
三、論罪及科刑之理由：
　　按海洛因及安非他命分別係毒品危害防制條例第2 條第2 項
  　第1 款、第2 款所定之第一級毒品、第二級毒品，被告予以
    施用，核其所為，係犯毒品危害防制條例第10條第1 項、第
    2 項之施用第一級毒品罪及施用第二級毒品罪。其持有第一
    級毒品海洛因、第二級毒品安非他命係供施用，其持有第一
    級毒品、第二級毒品之低度行為分別為施用第一級毒品、第
    二級毒品之高度行為所吸收，不另論罪。其先後多次施用第
    一級毒品之犯行，時間緊接，犯罪構成要件相同，顯係基於
    概括犯意為之，為連續犯，應論以1 施用第一級毒品罪，並
    分別加重其刑。被告1 行為同時觸犯上開2 罪，為想像競合
    犯，應依刑法第55條之規定，從一重之施用第一級毒品罪處
    斷。公訴人認被告所犯前揭2 犯行，犯意各別，罪名互異，
    請予分論併罰，尚有未洽。再被告係因涉及強盜案件，經警
    前往被告住處請其至派出所製作筆錄時，在警察未發現其有
    施用毒品證據之情況下，即在員警詢問時主動向員警供承其
    施用第一級毒品海洛因等情，業據證人即本案承辦之員警丙
    ○○、甲○○到庭證述明確（見本院94年2 月21日訊問筆錄
    ），為對未發覺之罪自首並接受裁判，應依刑法第62條前段
    規定，減輕其刑。末查被告曾受前揭犯罪事實所載有期徒刑
    之執行完畢，有臺灣高等法院被告全國前案紀錄表在卷可按
    ，其於執行完畢後5 年內再犯本件最重本刑為有期徒刑以上
    之罪，為累犯，應依刑法第47條之規定遞加重其刑，並依法
    先加後減之。另公訴人雖僅就被告於93年11月17日下午2 時
    施用第一級毒品海洛因之犯行提起公訴，而未就前揭犯罪事
    實所載其餘時間施用第一級毒品海洛因之犯行及93年2 月21
    日早上8 時許施用第二級毒品安非他命之犯行起訴（包括移
    續犯、想像競合犯之裁判上一罪關係，為起訴之效力所及，
    本院自應併予審究。爰審酌被告前有多次施用毒品之前科，
    猶不知悔改而續為施用毒品，且將海洛因、安非他命混合施
    用，惡性非輕，並審酌其所犯施用毒品之犯罪係戕害自身健
    康之行為，於他人尚不致造成損害及被告事後主動向警方坦
    承犯行之態度等一切情狀，量處如主文所示之刑，以示懲儆
    。至臺灣地方法院檢察署94年度毒偵字第501 號移送併辦意
    旨書所載警方於93年11月26日在基隆市○○街19 8巷45 號
    搜索扣得之注射針筒2 支，雖經查獲當時在場之黃正隆供稱
    係被告所有，惟被告否認為其所有，且該2 支注射針筒係在
    黃正隆之住處房間內床鋪底下搜得，並無足夠之積極證據足
    認係被告所有，爰不予諭知沒收，附此敘明。
四、依刑事訴訟法第273 條之1 第1 項、第284 條之1 、第310
    條之2 、第454 條第1 項、第299 條第1 項前段，毒品危害
    防制條例第10條第1 項、第2 項、第23條第2 項，刑法第11
    條前段、第56條、第55條、第47條、第62條前段，判決如主
    文。
五、對於本件判決如有不服，得於收受送達翌日起10內，向本院
    提出上訴書狀，上訴於臺灣高等法院。
本案經檢察官黃鴻達到庭執行職務
中　　華　　民　　國　　94　　年　　2 　　月　　25　　日
                  刑事第三庭法    官  王美婷
以上正本證明與原本無異。
對於本件判決如有不服，應於收受送達後10日內，向本院提出上
訴書狀，上訴於臺灣高等法院，並按他造當事人之人數附具繕本
。
中　　華　　民　　國　　94　　年　　2 　　月　　25　　日
                            書 記 官  劉珍珍
附錄本案論罪科刑法條：
毒品危害防制條例第10條第1項
施用第一級毒品者，處6月以上5年以下有期徒刑。
